# Simon Brienne, DevOps Engineer

Lille, France, 06 69 60 71 87, contact@nomis-it.com

LIENS <u>Linkedin: Simon Brienne, Site : https://nomis-it.com</u>

**PROFIL** 

Je suis SIMON BRIENNE, ingénieur DevOps avec une solide expertise dans ce domaine. J'ai obtenu mon diplôme en électronique industrielle et en informatique et j'ai commencé ma carrière en tant que DevOps. Au fil des ans, j'ai développé une passion pour les pratiques DevOps et j'ai acquis une solide expérience.

Je suis déterminé à garantir la qualité et à respecter les délais grâce à ma minutie et ma méthodologie. En outre, je suis capable de travailler efficacement en équipe et de collaborer avec mes collègues pour atteindre des objectifs communs.

#### EXPÉRIENCE PROFESSIONNELLE

Déc 2019 — Présent

# LEAD DEVOPS, Auchan Retail

Villeneuve-d'Ascq

• Projet de référencement de données, mise en place d'API d'insertion, de lecture et d'événements pour nos clients .

Il s'agit d'un projet visant à référencer des données, puis les structurer, et à fournir des API pour l'insertion, la lecture et la gestion des événements de ces données. Ce projet a nécessité l'utilisation de différentes technologies telles que des bases de données, des services cloud et des outils d'intégration.

• Réalisation de scripts Ansible pour déployer notre stack d'application sur différents AKS via Jenkins :

Les scripts Ansible sont utilisés pour déployer la stack d'application sur différents environnements AKS (Azure Kubernetes Service) en utilisant Jenkins pour l'orchestration.

- Utilisation de Helm pour déployer des applications sur Kubernetes.
- Gestion de l'infrastructure Azure avec l'utilisation de différents services Azure (AKS, Stockage, Vault, SP, passerelle d'application, ...):

Provisioning d'AKS, d'Application Gateway et de Virtual Machine avec Terraform.

• Mise en place de CI/CD via Jenkins et Github Actions :

Mise en place de la chaîne d'intégration et de delivery avec GitHub Actions pour constuire les applications et utilisation de Jenkins pour le déploiement des applications.

• Mise en place et provisionnement de bases de données (Couchbase, Elasticsearch et MongoDB) et d'un cluster Kafka :

Les données sont stockées sur Couchbase. Les données sont ensuite envoyées dans Elasticsearch pour l'indexation. Pour la lecture, les APIs requêtent donc Elasticsearch. Pour les insertions, les APIs intègrent les documents sur Kafka. Si le document est valide, les APIs de contrôle envoient les documents sur Couchbase. Mongo Atlas remplace cette architecture en revoyant également les écritures des APIs.

• Mise en place de monitoring avec Prometheus et Grafana :

Mise en place d'une solution de monitoring, supervision et d'alerting avec Prometheus, Grafana et AlertManager. Déploiement de plusieurs services monitors qui viennent exposer des métriques au "Prometheus server" et création de dashboards via requête PromQL sur Grafana. Création d'alertes via AlertManager.

• Mise en place de script de provisionnement de toutes nos APIs sur Gravitee :

Création des "Endpoints" et du "Design" avec l'ajout des "Policies" pour les différentes méthodes.

Déc 2020 — Déc 2021

## FORMATEUR DEVOPS, Leansys Training

Villeneuve-d'Ascq

- Réalisation de formation Kubernetes à Boulanger le Hub Siège Social Lille
- Réalisation de formation Prometheus à Boulanger le Hub Siège Social Lille
- Réalisation de formation Grafana à Boulanger le Hub Siège Social Lille

Sept. 2019 — Févr. 2022

### DEVOPS, Leansys

Villeneuve-d'Ascq

• Provisionning d'un cluster GKE (GCP) avec Terraform:

Réalisation de script d'infrastructure as code avec Terraform pour déployer sur GCP un cluster GKE.

• Dé ploiement d'un service NGNIX sur un cluster GKE:

Lors de chaque tag sur le projet donc a` chaque modification le tag git dé clenche le build (Utilisation de Docker, CloudBuild, BitBucket). Le tag git apparaît en tant que numé ro de version.

FORMATION				
Sept. 2016 — Juin 2018	DUT, IUT A de Lille (Université de Lille)		d'Ascq	
	DUT Gé nie E lectrique & Informatique Industrielle			
Sept. 2018 — Juin 2019	Licence Professionnelle, IUT A de Lille (Université de Lille)			
	Licence Professionnelle Syste` mes Automatisé s, ré seaux et informatique industrielle			
COMPÉTENCES	Docker	Couchbase		
	Kubernetes	Elasticsearch		
	Helm	Kafka		
	Ansible	MongoDB		
	Terraform	Méthode Agile Scrum	Méthode Agile Scrum Suite Atlassian (Jira & Bitbucket)	
	Jenkins	Suite Atlassian (Jira & Bitbucket)		
	GitHub Actions	Anglais Technique		
	Cloud Providers			

Force Athlétique (Niveau France)

HOBBIES